臺灣南投地方法院刑事判決
110年度訴字第335號
公  訴  人  臺灣南投地方檢察署檢察官 
被      告  林彥璽



上列被告因詐欺案件，經檢察官提起公訴（110年度少連偵緝字
第2號），本院判決如下：
    主  文
甲○○犯三人以上共同詐欺取財罪，處有期徒刑陸月。
    事  實
一、甲○○依其社會生活之通常經驗，知悉一般人均可自行申請金
    融帳戶使用，如非意圖供犯罪使用，無使用他人金融帳戶供
    收款後，並代為提領後轉交款項之必要，已預見少年王○傑
    （真實姓名年籍詳卷）、游育維支付代價要求其提供金融帳
    戶並代為提領帳戶內現金，再將現金轉交與指定之人，該人
    將可能藉由該蒐集所得之帳戶作為詐欺被害人匯款之用，以
    遂行詐欺取財犯行，且匯入帳戶款項係詐欺犯罪所得，代為
    提領、轉交，即產生遮斷資金流動軌跡而逃避國家追訴、處
    罰之效果，而隱匿該詐欺犯罪所得去向，同時亦可能因此參
    與含其在內所組成3人以上、以實施詐術為手段，具持續性
    或牟利性之有結構性詐欺集團犯罪組織。甲○○為賺取上開報
    酬，仍基於縱使參與犯罪組織亦不違背其本意之不確定故意
    ，於109年7月30日前不久，將其所申辦臺灣銀行帳號000-00
    0000000000號帳戶（下稱臺銀帳戶）資料提供予游育維，負
    責提供帳戶、提領款項工作而加入王○傑、游育維、吳旻軒
    所屬「海哥」詐欺集團犯罪組織（下稱本案詐欺集團）；復
    基於縱使發生他人因受騙致財產受損、隱匿詐欺犯罪所得去
    向之結果，亦不違背其本意之詐欺取財及洗錢之不確定故意
    ，與王○傑、游育維、吳旻軒及其等所屬詐欺集團其餘成年
    成員，共同意圖為自己不法所有，基於三人以上共同詐欺取
    財、隱匿詐欺犯罪所得去向之洗錢犯意聯絡，由本案詐欺集
    團所屬不詳成員，於109年6月30日起至同年7月30日止，先
    後自稱「刑大偵三隊陳建國」、「黃明昭隊長」等公務員身
    分，以向乙○○佯稱其涉嫌積欠電話費、個資外洩云云，致乙
    ○○陷於錯誤，於109年7月24日，依指示將其申登之國泰世華
    銀行帳號000-000000000000號帳戶（下稱國泰帳戶）約定轉
    帳至甲○○之臺銀帳戶，嗣本案不詳詐欺集團成員得知乙○○國
    泰帳戶網路銀行之帳號、密碼後，即於109年7月30日上午9
    時21分許、11時21分許，登入乙○○國泰帳戶網路銀行，將乙
    ○○國泰帳戶內之新臺幣（下同）100萬元、100萬元匯至甲○○
    之臺銀帳戶，「海哥」再指示吳旻軒，由吳旻軒指示游育維
    ，於109年7月30日上午9時許，騎乘車牌號碼000-0000號普
    通重型機車搭載甲○○前往南投縣○○市○○路00號臺灣銀行中興
    分行（下稱臺銀中興分行），臨櫃提領臺銀帳戶內之90萬元
    款項，且向銀行行員佯稱提領款項為購車頭期款；同日游育
    維再次搭載甲○○前往南投縣○○市○○路000號之臺灣銀行南投
    分行（下稱臺銀南投分行）欲臨櫃提款90萬元時，因行員察
    覺有異，要求甲○○提出證明，游育維遂騎乘機車搭載甲○○前
    往吳旻軒位在南投縣○○市○○路00000號之工廠，於同日下午1
    2時40分許將上開領得之90萬元交予吳旻軒，藉此將該詐得
    款項90萬元透過層層轉手方式，掩飾、隱匿詐欺犯罪所得之
    去向，確保詐欺犯罪所得，遂行詐欺及洗錢犯行，再返回甲
    ○○位在南投縣○○鎮○○路○○巷00號之住處準備文件，俟游育維
    、甲○○於同日下午2時許返回臺銀南投分行後，為警查獲。
    嗣經警前往南投縣○○市○○路00000號當場查扣前開贓款90萬
    元（已發還乙○○），並扣得如附表所示之物，而查悉上情。
    　　
二、案經乙○○訴由南投縣政府警察局南投分局報告臺灣南投地方
    檢察署檢察官偵查起訴。
    理  由
一、程序方面
    本案以下所引用具傳聞性質之證據資料，檢察官、被告於本
    院準備程序、審理時，均同意有證據能力。又本案所引用之
    非供述證據，亦屬合法取得，本院審酌該等證據作成及取得
    之程序均無違法之處，除告訴人乙○○、證人吳旻軒、游育維
    、王○傑於警詢時未經具結所為關於被告涉犯違反組織犯罪
    防制條例之罪之陳述，依組織犯罪防制條例第12條第1項中
    段規定無證據能力外，其餘部分，依法均可作為認定犯罪事
    實之證據。
二、實體方面
㈠、上開犯罪事實，業據被告坦承不諱，核與證人即告訴人於警
    詢、證人吳旻軒於警詢、證人游育維於警詢、偵訊、證人王
    ○傑於警詢時證述之內容大致相符（惟就被告參與組織犯罪
    部分，不引用告訴人、證人吳旻軒、游育維、王○傑於警詢
    時未經具結之陳述作為證據），並有南投縣政府警察局南投
    分局偵查隊受理詐騙帳戶通報警示簡便格式表、金融機構聯
    防機制通報單(警一卷9-15頁)、國泰世華銀行對帳單、存戶
    交易明細整合查詢、存摺內頁節印本(警一卷16-21頁)、贓
    物認領保管單、南投縣政府警察局南投分局偵查隊受理刑事
    案件報案三聯單、受理各類案件紀錄表(警一卷22-24頁)、
    指認犯罪嫌疑人紀錄表、犯罪嫌疑人指認表、南投縣政府警
    察局個人資料指認照片(警一卷37-42頁)、南投縣政府警察
    局南投分局扣押筆錄、扣押物品目錄表(警一卷43-47頁)、
    數位證物勘察採證同意書、自願同意受採證證物一覽表(警
    一卷48-49頁)、南投縣政府警察局南投分局刑案照片( 吳旻
    軒、游育維、甲○○等人涉嫌詐欺案-吳旻軒部分)(警一卷50-
    80頁)、指認犯罪嫌疑人紀錄表、犯罪嫌疑人指認表、南投
    縣政府警察局個人資料指認照片(警一卷103-111頁)、車輛
    詳細資料報表(警一卷112頁)、數位證物勘察採證同意書、
    自願同意受採證證物一覽表(警一卷113-114頁)、南投縣政
    府警察局南投分局刑案照片( 吳旻軒、游育維、甲○○等人涉
    嫌詐欺案-游育維部分)(警一卷115-126頁)、指認犯罪嫌疑
    人紀錄表、犯罪嫌疑人指認表、南投縣政府警察局個人資料
    指認照片(警一卷142-150頁)、南投縣政府警察局南投分局
    扣押筆錄、扣押物品目錄表(警一卷151-155頁)、臺灣銀行
    綜合存款存摺、內頁節印本、大額通貨交易申報表、165 專
    線協請金融機構暫行圖存疑似詐欺款項通報單(警一卷156-1
    61頁)、數位證物勘察採證同意書、自願同意受採證證物一
    覽表(警一卷162-163頁)、南投縣政府警察局南投分局刑案
    照片( 吳旻軒、游育維、甲○○等人涉嫌詐欺案-甲○○部分)(
    警一卷164-168頁)、南投縣政府警察局南投分局偵查隊刑案
    照片黏貼紀錄表、109 年7 月30日游育維與甲○○提款車手時
    序表(警一卷179-196頁)、指認犯罪嫌疑人紀錄表、犯罪嫌
    疑人指認表、南投縣政府警察局個人資料指認照片(警二卷3
    29-333頁)、南投縣政府警察局南投分局偵辦王○傑等人涉嫌
    詐欺等案入庫證物照片、扣押物品清單(少連偵卷13-17頁)
    、中華郵政股份有限公司110年4月6日函(少連偵卷22-26頁)
    、台新國際商業銀行110年4月1日函(少連偵卷27-35頁)在卷
    可憑，足認被告上開任意性自白核與事實相符，而堪採信。
㈡、本案被告於警詢、偵查中及原審訊問時供稱：我是透過朋友
    介紹認識王○傑，王○傑告訴我是在做承租存簿，綁定bito及
    max平臺使用，是合法東西，我就依王○傑指示去做存簿綁定
    約定帳戶，如此一來可以提高存匯額度，綁定程序後我都找
    不到王○傑，後來我聽說朋友游育維有在做虛擬貨幣，所以
    我就主動聯繫游育維把我所有之臺灣銀行中興分行存簿、提
    款卡及網銀資料（帳號密碼）交給游育維，游育維說等待7-
    10個工作天就可以領到租金新臺幣3萬元，我不知道他們是
    在做什麼事，我是在109年7月29日傍晚與游育維用messenge
    r通電話，游育維說會有錢撥到我臺灣銀行帳戶內，指示我
    隔天要從帳戶提領出錢來，我只知道我可以拿到我出租簿子
    的錢，約5萬元租金，王○傑問我何時將臺灣銀行提款卡資料
    交給游育維，全程都是游育維載我，且將款項給吳旻軒等語
    （警一卷第136-137頁、第139頁），依被告上開所述，可知
    被告對於王○傑及其所稱bito及max平臺所知極少，而被告於
    本案發生當時年約22歲，自述高職畢業（本院卷第140頁）
    ，以被告智識程度，應知悉金融帳戶係有關個人財產、身分
    之物品，並知悉一般人均可自行申請金融帳戶使用，如非意
    圖供犯罪使用，無使用他人金融帳戶供收款後，再要求他人
    代為提領後轉交款項之必要；另王○傑、游育維大可使用自
    身或者其信任之人之金融帳戶，甚或以其他網路第三方支付
    方式取得款項，並無任何不便之處，何須迂迴透過欠缺信賴
    基礎之被告所提供金融帳戶代為收款、提款，而徒增遭被告
    於款項匯入後拒絕提領轉匯或逕自侵吞、或發現係從事違法
    行為後為求自保而向執法單位或金融機構人員舉發之風險，
    且事後尚須額外支付被告取款之對價，此情已難謂與事理無
    違；又依被告供述其僅須提供金融帳戶並依指示提領款項，
    即可獲領3萬至5萬元不等薪資，此種工作內容亦明顯與常情
    有違。且被告於臨櫃提領90萬元時，依游育維指示向行員謊
    稱為購車頭期款等情，業據其供承在卷（警一卷第136頁）
    ，並有臨櫃作業關懷提問單影本（警一卷第160頁）在卷可
    憑，顯見被告內心有所懷疑該金錢來源之合法性，足見被告
    對於將其臺灣銀行帳戶提供予王○傑、游育維使用，及依指
    示提款，極可能即係從事收取詐欺犯罪之不法所得、擔任取
    款車手之角色等節，主觀上已有所預見，惟為賺取高額報酬
    ，而不顧游育維等人有可能將其臺灣銀行帳戶作為詐欺取財
    犯罪工具使用、亦不顧金錢來源之合法性、提領款項、轉交
    之後果，因受金錢誘惑而實行本案犯行之主觀意識。則被告
    對於其提領之款項，可能係他人詐欺犯罪之不法所得，既已
    有預見，卻猶依游育維之指示從事前揭提領款項、轉交予游
    育維、吳旻軒，顯然對於自己從事提領款項，實係以此方式
    與王○傑、游育維、吳旻軒及其他詐欺集團成員共同參與詐
    欺取財犯行，亦容認其發生而不違背其本意，被告有與他人
    共同遂行詐欺取財犯行之不確定故意，應堪認定。
㈢、再被告將上開臺銀帳戶交由他人任意入款、提領使用，其應
    已預見將該帳戶內資金提領、轉交之行為，為詐欺集團為遂
    行詐欺犯行分工之一環，意在規避查緝，此種迂迴層轉之方
    式，後續資金流向有無法追索之可能性而製造金流斷點，掩
    飾或隱匿詐欺被害人之犯罪所得，而產生遮斷金流以逃避國
    家追訴、處罰之效果，當屬不法行為，被告為賺取報酬，猶
    執意為之，而容任掩飾或隱匿犯罪所得即洗錢行為之發生，
    其應有洗錢之不確定故意甚明。
㈣、復參上開被告於警詢時之供述可知，參與本案之人至少有被
    告、王○傑、游育維、吳旻軒，為3人以上無訛。而本案詐欺
    集團先由王○傑、游育維指示被告提供臺灣銀行帳戶資料，
    再由本案詐欺集團成員詐騙乙○○，將告訴人國泰帳戶內之20
    0萬元轉匯款至被告臺銀帳戶後，復指示被告、游育維提領
    後交予吳旻軒，衡情顯非隨意組成之團體，堪認本案詐欺集
    團係透過縝密之計畫與分工，成員彼此相互配合，由至少3
    人以上之多數人所組成，持續以實施詐欺為手段而牟利之具
    有完善結構之組織，其核屬3人以上，以實施詐術為手段，
    所組成具牟利性及持續性之有結構性犯罪組織，合於組織犯
    罪防制條例第2條第1項所稱之犯罪組織。被告對於其所參與
    者，可能係屬3人以上，以實行詐術為手段，具牟利性或持
    續性之有結構性組織，顯非為立即實施犯罪而隨意組成之團
    體，自當有所預見，其猶容任為之而參與，足見其有參與犯
    罪組織之不確定故意無疑。
㈤、是依上述各項事證及說明，「黃彥海」等人所屬本案詐欺集
    團，於詐欺犯行之分工上極為精細，分別有蒐集人頭帳戶之
    人（如王○傑、游育維、吳旻軒）、實施詐術之電信機房人
    員及提款之車手人員（如被告）、收水人員等各分層成員，
    以遂行本件犯行而牟取不法所得，集團成員間固未必彼此有
    所認識或清楚知悉他人所分擔之犯罪分工內容，然此一間接
    聯絡犯罪之態樣，正係具備一定規模犯罪所衍生之細密分工
    模式，參與犯罪者透過相互利用彼此之犯罪角色分工，而形
    成一個共同犯罪之整體以利犯罪牟財。而被告既對參與詐欺
    集團而遂行本案詐欺犯行具有不確定故意，已如前述，且核
    被告所為，已參與詐欺犯罪構成要件行為之實行，而非單純
    於王○傑、游育維、吳旻軒及本案詐欺集團不詳成員犯罪行
    為完成後，予以助力，堪認其對集團成員彼此間可能係透過
    分工合作、互相支援以完成詐欺取財之犯罪行為一節當有所
    預見，其既以自己共同犯罪之意思，相互支援及分工合作，
    以達上揭犯罪之目的，自應就所參與犯罪之全部犯罪結果共
    同負責，而應論以共同正犯，而非事後幫助行為或單純之幫
    助犯。被告縱使未與其他負責實施詐騙之集團成員謀面或聯
    繫，亦未明確知悉集團內負責其他層級分工之其他成員身分
    及所在，彼此互不認識，亦不過係詐欺集團細密分工模式下
    之當然結果，無礙被告係本件共同正犯之認定。
㈥、綜上所述，本案事證明確，被告上開犯行堪以認定，應予依
    法論科。
三、論罪科刑
㈠、核被告所為，係犯組織犯罪防制條例第3條第1項後段之參與
    犯罪組織罪、洗錢防制法第14條第1項之一般洗錢罪、刑法
    第339條之4第1項第2款之三人以上共同犯詐欺取財罪。
㈡、公訴意旨雖認被告所涉加重詐欺取財犯行，同時該當刑法第3
    39 條之4 第1 項第1 款之冒用公務員名義詐欺之加重條件
    ，然被告於本案乃擔任供金融帳戶資料及提領詐欺贓款之車
    手工作，被告否認知悉該組織成員係以何方式實施詐騙，尚
    與一般詐欺組織分工運作情形相符，且無積極證據足認被告
    知悉該詐欺組織所使用之具體詐欺手法，從而，尚難認被告
    對本案冒用公務員名義詐欺之手段有所預見，被告自無庸對
    此共負刑責，公訴意旨認被告同時符合冒用公務員名義詐欺
    之加重條件，尚有未洽，因此部分乃同一加重詐欺犯行加重
    事由之增減變更，尚無庸變更起訴法條或為無罪之諭知。
㈢、被告與王○傑、游育維、吳旻軒及其等所屬詐欺集團其餘成員
    間，就所犯上開洗錢、加重詐欺取財犯行，具有犯意聯絡與
    行為分擔，為共同正犯。
㈣、被告所犯參與犯罪組織罪、一般洗錢罪及三人以上共同犯詐
    欺取財罪，為想像競合犯，依刑法第55條規定，從一重論以
    三人以上共同犯詐欺取財罪處斷。
㈤、另被告係86年9 月生，行為時為成年人；王○傑為93年2月生
    （警二卷第302頁），係12歲以上未滿18歲之少年。本件共
    同正犯中雖有王○傑，然王○傑於警詢中供述：我透過朋友游
    育維將被告帳戶提供給吳旻軒，不過後來我與被告吵架，被
    告不要，我又透過游育維將帳戶交還被告，之後就是游育維
    與被告的事，我就沒與游育維及被告聯絡等語（警二卷第31
    9-320頁），且被告亦係以透過手機messenger與被告聯絡等
    情，業經被告於警詢時供述明確（警一卷第140頁），並有
    被告手機內與王○傑聯絡之訊息照片（警一卷第166-168頁）
    在卷可憑，是王○傑係透過游育維與被告接洽，尚難認被告
    確實知悉王○傑為未滿18歲之少年，故被告主觀上既無從預
    見或認識王○傑係尚未滿18歲之少年，自無依兒童及少年福
    利與權益保障法第112 條第1 項前段加重其刑規定之適用餘
    地。
㈥、被告前因不能安全駕駛案件，經本院以108年度投交簡字第38
    2號判處有期徒刑2月確定，並於109年2月29日執行完畢等情
    ，有臺灣高等法院被告前案紀錄表1份在卷可稽，而被告於
    執行完畢後5年內再犯本案有期徒刑以上之罪，固為累犯，
    然審酌本案所犯之罪與前案間罪名、法益種類及罪質均有不
    同，如因累犯加重本刑恐有致生其所受刑罰超過其所應負擔
    罪責之情形，參酌大法官解釋第775號意旨，認本案不予加
    重。　　
㈦、按刑法第59條規定犯罪之情狀可憫恕者，得酌量減輕其刑，
    其所謂「犯罪之情狀」，與同法第57條規定科刑時應審酌之
    一切情狀，並非有截然不同之領域，於裁判上酌減其刑時，
    應就犯罪一切情狀，予以全盤考量，審酌其犯罪有無可憫恕
    之事由，即有無特殊之原因與環境，在客觀上足以引起一般
    同情，以及宣告法定最低刑度，是否猶嫌過重等，以為判斷
    。經查，刑法第339條之4第1項第2款之罪，其法定最輕本刑
    為1年以上有期徒刑，本案考量被告參與本案犯罪組織之時
    間甚短，其參與之犯罪情節僅有提供帳戶資料及提款，雖依
    前開說明，認被告仍應與該詐欺組織成員，就本案共負加重
    詐欺及一般洗錢責任，然考量被告所從事乃集團最外層獲利
    低且風險高之提供帳戶資料及提款工作，主觀上出於不確定
    故意之惡性較為輕微，且被告實際僅與王○傑、游育維聯繫
    ，犯罪過程係透過先行參與詐欺組織之游育維與上手聯繫後
    ，提供帳戶資料，再由游育維陪同被告領款，被告犯罪情節
    顯較游育維為輕，犯後又未取得任何報酬；於本案犯罪前，
    又無任何詐欺犯罪紀錄，有臺灣高等法院被告前案紀錄表可
    參，另參酌告訴人遭詐欺之200萬元已全數取回，有臺灣銀
    行中興村分行111年3月1日中興營密字第11150001901號函（
    本院卷第115-117頁）在卷可憑，本院認被告本案所犯之罪
    ，如逕處以刑法第339條之4第1項第2款之法定最低刑度有期
    徒刑1年，被告將無任何易服社會勞動之可能及機會，尚有
    過苛，其犯罪情狀有可資憫恕之情，爰依刑法第59條規定酌
    量減輕其刑。
㈧、洗錢防制法第16條第2 項規定：「犯前2 條之罪，在偵查或
    審判中自白者，減輕其刑。」被告於本院審理時，就其所涉
    洗錢犯行坦承在卷，故就被告就犯一般洗錢罪部分，依照上
    開規定，原應減輕其刑，然因係從一重論處3 人以上共同犯
    加重詐欺取財罪，就被告此部分想像競合輕罪得減刑部分，
    本院於依照刑法第57條量刑時，將併予審酌。
㈨、「犯組織犯罪防制條例第3條之罪，偵查及審判中均自白者，
    減輕其刑。」組織犯罪防制條例第8條第1項後段定有明文。
    然被告於警詢時，經員警告知組織犯罪條例坦承減刑規定後
    ，仍供稱：我沒有加入詐欺集團，我以為我是出租我的存簿
    及提款卡後就可以獲利，才會依照他們的指示去做等語，足
    見被告於偵查中並未坦承參與犯罪組織犯行（警卷一第138-
    139頁），本院自無須將組織犯罪防制條例第8條第1項後段
    規定，於量刑時併予審酌。惟「發起、主持、操縱或指揮犯
    罪組織者，處3年以上10年以下有期徒刑，得併科新臺幣1億
    元以下罰金；參與者，處6月以上5年以下有期徒刑，得併科
    新臺幣1千萬元以下罰金。但參與情節輕微者，得減輕或免
    除其刑。」組織犯罪防制條例第3條第1項定有明文。被告參
    與犯罪組織後，係分擔提供帳戶資料及提款工作，且除本案
    外，並無其參與犯罪組織犯行，且於被告參與組織期間甚短
    ，且尚難認已獲取任何報酬，其所分擔之行為係提供帳戶資
    料及提款工作，主觀上出於不確定故意，惡性較為輕微，可
    責性及法敵對意識亦較低，認被告應符合參與情節輕微之情
    ，原應依前揭規定予以減輕其刑，然因係從一重論處3 人以
    上共同犯加重詐欺取財罪，就被告此部分想像競合輕罪得減
    刑部分，本院於依照刑法第57條量刑時，亦將併予審酌。
㈩、爰審酌被告正值青壯，不思循正途獲取穩定經濟收入，竟貪
    圖不法錢財，得以預見提供帳戶資料，經詐欺組織取得使用
    足以掩飾、隱匿詐欺贓款去向、所在，並逃避檢警追緝，竟
    為賺取報酬，仍依指示提供帳戶資料及提款，致該帳戶遭利
    用作為詐取金錢之人頭帳戶，並使犯罪者真實身分難以查緝
    ，助長犯罪，且使告訴人受有財物遭詐騙及後續遭司法調查
    之心理痛苦；惟考量被告於該詐騙組織中係其所分擔之行為
    係提供帳戶資料及提款工作，主觀上出於不確定故意，惡性
    較為輕微，尚非主導犯罪之核心角色，及其參與該犯罪組織
    期間甚短、僅參與本案提款，尚未獲得報酬，其參與犯罪組
    織情節輕微，於本院審理時亦坦承洗錢犯行，符合組織犯罪
    防制條例第3條第1項但書及洗錢防制法第16條第2項減刑事
    由；另告訴人遭詐欺之200萬元已全數取回，而告訴人若有
    其他損失尚未填補，可透過民事訴訟途徑向被告追償；又依
    被告前案紀錄表所示，被告除參與本案犯罪組織期間所為加
    重詐欺取財犯行外，並無其他詐欺素行，又被告坦承犯行之
    ，態度尚可；暨參考被告自陳係高職肄業之智識程度，家庭
    經濟狀況勉持，從事拆除工，需扶養爺爺等一切情狀，量處
    如主文所示之刑。
、組織犯罪防制條例第3條第3項業經司法院釋字第812號解釋認
    定違憲，自110年12月10日起失其效力，法院自無從依該已
    失效規定，衡酌有無對被告宣告強制工作之必要。
四、沒收
㈠、扣案如附表編號1至4所示之物，雖為被告所有，供本案犯罪
    所用之物，惟該帳戶已遭列為警示帳戶，詐欺集團成員無從
    利用作為詐欺取財工具，佐以價值低微，該沒收無刑法上之
    重要性，爰依刑法第38條之2第2項規定，不予宣告沒收。又
    扣案如附表編號7所示之手機，供被告與王○傑對話聯絡使用
    ，有對話紀錄截圖在卷可憑（警一卷第165-168頁），為被
    告本案犯罪所用之物，然被告供稱該手機係向友人借用，沒
    有門號等語（警一卷第138-139頁），故無證據證明該手機
    為被告所有，爰不予宣告沒收。至於如附表編號5、6所示之
    扣案手機，均非被告所有之物（警一卷第135-136頁），本
    院自不得予以宣告沒收。
㈡、又告訴人遭詐欺之200萬元既已全數取回，業如前述，依刑法
    第38條之1第5項自無庸再宣告沒收。另本案並無證據證明被
    告獲有報酬，自無應依法沒收或追徵之犯罪所得。
據上論斷，應依刑事訴訟法第299條第1項前段，判決如主文。
本案經檢察官陳豐勳提起公訴，檢察官廖秀晏到庭執行職務。
中　　華　　民　　國　　111 　年　　7 　　月　　6 　　日
　　　　　　　　　刑事第一庭審判長法　官  陳宏瑋
　　　　　　　　                  法  官  張國隆
　　　　　　　　　                法  官  陳盈呈　
以上正本與原本無異。
如不服本判決應於收受送達後20日內向本院提出上訴書狀，並應
敘述具體理由；其未敘述上訴理由者，應於上訴期間屆滿後20日
內向本院補提理由書（均須按他造當事人之人數附繕本）「切勿
逕送上級法院」。
                                  書記官  孫庠熙
中　　華　　民　　國　　111 　年　　7 　　月　　6 　　日
附錄本案論罪科刑法條：
組織犯罪防制條例第3條
發起、主持、操縱或指揮犯罪組織者，處3年以上10年以下有期
徒刑，得併科新臺幣1億元以下罰金；參與者，處6月以上5年以
下有期徒刑，得併科新臺幣1千萬元以下罰金。但參與情節輕微
者，得減輕或免除其刑。
中華民國刑法第339條之4第1項
犯第339條詐欺罪而有下列情形之一者，處1年以上7年以下有期
徒刑，得併科1百萬元以下罰金：
一、冒用政府機關或公務員名義犯之。
二、三人以上共同犯之。
三、以廣播電視、電子通訊、網際網路或其他媒體等傳播工具，
    對公眾散布而犯之。
洗錢防制法第14條第1項
有第二條各款所列洗錢行為者，處7年以下有期徒刑，併科新臺
幣5百萬元以下罰金。
附表
編號 物品 持有人 1 臺銀帳戶存摺1本 甲○○ 2 臺銀帳戶金融卡1張 甲○○ 3 甲○○印章1個 甲○○ 4 臺灣銀行取款憑條1張 甲○○ 5 IPHONE 7PLUS手機1支(IMEI:000000000000000、門號0000-000000) 游育維 6 IPHONE 11手機1支(IMEI:000000000000000；000000000000000、門號0000-000000) 吳旻軒 7 SAMSUNG手機1支(IMEI:000000000000000、無門號) 甲○○